# 请教陈版主，关于如下案例中少数股东权益和损益确认事宜

提问人：zoosa 时间：2020-02-19 08:05:24
陈版主您好，实务中遇到如下问题需要求助您解惑：
上市公司A作为GP设立投资基金B，投资基金B总募资 1 亿元，A出资 500 万元作为GP，其余 9500 万元有外部投资人出资作为LP。该基金约定，LP保底收益8%，GP对该收益进行担保，如果基金收益超过8%不超过20%，各方按出资比例享有，如果收益超过20%，则全部由GP享有。该基金成立后现金收购一个标的公司C全部股权。我们认为上市公司A虽然出资较少，但承担了投资基金B的大部分超额收益，且对保底利息承担了担保，因为我们认为上市公司A应该将投资基金B和标的公司C纳入合并范围，请问陈版主，标的公司C纳入合并范围后，少数股权和少数损益如何确定？

回答人：chenyiwei
首先要指出：《合伙企业法》规定上市公司不得成为普通合伙人，所以这个案例在实务中不可能存在，但上市公司的子公司可以作为普通合伙人，因此这个问题的讨论结果也适用于上市公司的合并报表层面。
在上市公司的合并报表层面，应根据合伙协议约定（利润分配和亏损分担条款，必要时考虑清算分配条款的影响）
计算归属于其他外部合伙人的收益和权益份额，并在合并报表层面列入金融负债和损益（利息支出，或者公允价值变动损益），不能确认为少数股东权益和少数股东损益。